【裁判字號】    95,訴,112
【裁判日期】    950530
【裁判案由】    毒品危害防制條例
【裁判全文】
臺灣臺北地方法院刑事判決               95年度訴字第112號
    公  訴  人  臺灣臺北地方法院檢察署檢察官
    被      告  甲○○
                        （現另案在臺灣臺北監獄執行中）
上列被告因違反毒品危害防制條例案件，經檢察官提起公訴（九
十四年度毒偵字第三○四七號）及移送併辦（九十四年度毒偵字
第四○一二號），因被告就犯罪事實為有罪陳述，經合議庭裁定
依簡式審判程序審理，本院判決如下：
    主  文
甲○○連續施用第一級毒品，累犯，處有期徒刑壹年，扣案如附
表一所示之物，均沒收銷燬之，如附表二所示之物，均沒收之；
又施用第二級毒品，累犯，處有期徒刑肆月；應執行有期徒刑壹
年貳月，扣案如附表一所示之物，均沒收銷燬之，如附表二所示
之物，均沒收之。
    事  實
一、甲○○曾於民國八十六年間因違反肅清煙毒條例案件，經本
    院於八十六年十二月五日以八十六年度訴字第二三○○號判
    決判處有期徒刑三年二月，臺灣高等法院於八十七年三月七
    日以八十七年度上訴字第三三二號判決上訴駁回確定，嗣於
    八十九年四月十一日假釋付保護管束，於九十年間撤銷假釋
    ，應執行殘刑有期徒刑一年七月二十二日，於九十二年十二
    月十三日縮刑期滿執行完畢（以上構成累犯）。又甲○○於
    九十年間因施用第一級毒品海洛因，經本院於九十年八月二
    十一日以九十年度毒聲字第一八五六號裁定送觀察勒戒，因
    有繼續施用毒品傾向，經本院於九十年九月十四日以九十年
    度毒聲字第二○三三號裁定施以強制戒治，嗣經本院於九十
    一年三月十九日以九十一年度毒聲字第五六七號裁定停止戒
    治並付保護管束，於九十一年九月二十日保護管束期滿執行
    完畢，經臺灣臺北地方法院檢察署檢察官於九十一年十月十
    七日以九十一年度戒毒偵字第一七三號為不起訴處分確定；
    惟甲○○於九十三年間再因施用第一級毒品海洛因，經本院
    於九十四年六月二十日以九十四年度訴字第五七三號判決判
    處有期徒刑九月確定，於九十四年十二月十八日起算刑期，
    指揮書執畢日期為九十五年九月十七日，現在臺灣臺北監獄
    執行中（以上不構成累犯）。詎甲○○不知悔改，基於施用
    第一級毒品海洛因之概括犯意，於強制戒治執行完畢後五年
    內之九十四年六月下旬某日時起至九十四年十二月十七日下
    午某時止，在大臺北地區多處不詳處所，連續施用第一級毒
    品海洛因多次，另基於施用第二級毒品甲基安非他命之犯意
    ，於九十四年九月十五日下午某時，在大臺北地區某不詳處
    所，施用第二級毒品甲基安非他命一次，而分別於：(一)九十
    四年九月十五日十八時四十五分許，在臺北縣中和市○○路
    二十六巷口處經警查獲，並扣得甲○○所持有之第一級毒品
    海洛因六包（如附表一(一)所示，總毛重一點七七公克、總淨
    重○點三三公克），(二)及於九十四年十二月十七日二十時許
    ，在臺北市市○○道與東寧街口處經警查獲，並扣得甲○○
    所持有之第一級毒品海洛因二包（如附表一(二)所示，總毛重
    一點四五公克、總淨重○點八五公克），及甲○○所有，而
    供其施用及預備供其施用第一級毒品海洛因所用之注射針筒
    一支、美娜水二瓶、葡萄糖二包、磅秤一臺、分裝袋九十七
    個（如附表二所示）。
二、案經臺北縣政府警察局中和分局報告臺灣板橋地方法院檢察
    署呈請臺灣高等法院檢察署檢察長令轉臺灣臺北地方法院檢
    察署檢察官偵查起訴，及經臺灣臺北地方法院檢察署檢察官
    移送併辦，本院因被告就犯罪事實為有罪陳述，經合議庭裁
    定依簡式審判程序審理。
    理  由
一、前揭犯罪事實，業經被告於本院審理中坦承不諱（見本院九
    十五年五月十九日審理筆錄），而被告於九十四年九月十五
    日十八時四十五分許經警查獲後所採集之尿液檢體經送鑑驗
    結果，確呈鴉片類、甲基安非他命類藥物陽性反應，另於九
    十四年十二月十七日二十時許經警查獲後所採集之尿液檢體
    經送鑑驗結果，確呈鴉片類藥物陽性反應等情，有臺灣檢驗
    科技股份有限公司九十四年十月六日、九十五年四月七日濫
    用藥物尿液檢驗報告各一份附卷可稽，又扣案如附表一所示
    之物經送鑑驗結果，確含第一級毒品海洛因成份，有法務部
    調查局九十四年十一月二十九日調科壹字第○六○○一○六
    ○八號鑑定通知書、臺北市政府警察局松山分局查獲涉嫌毒
    品危害防制條例毒品初步檢驗報告書各一份在卷可考，此外
    並有扣案之第一級毒品海洛因共八包（如附表一所示，六包
    總毛重一點七七公克、總淨重○點三三公克；二包總毛重一
    點四五公克、總淨重○點八五公克），及注射針筒一支、美
    娜水二瓶、葡萄糖二包、磅秤一臺、分裝袋九十七個（如附
    表二所示）足憑，堪認被告於審理中出於任意性之自白與事
    實相符，而堪採信。再被告曾於九十年間因施用第一級毒品
    海洛因，經本院於九十年八月二十一日以九十年度毒聲字第
    一八五六號裁定送觀察勒戒，因有繼續施用毒品傾向，經本
    院於九十年九月十四日以九十年度毒聲字第二○三三號裁定
    施以強制戒治，嗣經本院於九十一年三月十九日以九十一年
    度毒聲字第五六七號裁定停止戒治並付保護管束，於九十一
    年九月二十日保護管束期滿執行完畢，經臺灣臺北地方法院
    檢察署檢察官於九十一年十月十七日以九十一年度戒毒偵字
    第一七三號為不起訴處分確定等情，有前開不起訴處分書、
    臺灣高等法院被告前案紀錄表在卷可參，是本件被告前因施
    用毒品案件，經送強制戒治執行完畢釋放後，五年內再犯本
    件施用毒品之犯罪，事證明確，應依法論科。
二、核被告所為，係犯毒品危害防制條例第十條第一項、第二項
    之施用第一級毒品、施用第二級毒品罪。被告因施用第一級
    、第二級毒品而持有第一級、第二級毒品之低度行為，應分
    別為施用之高度行為所吸收，不另論罪。被告於九十四年六
    月下旬某日時起至九十四年十二月十七日下午某時，多次施
    用第一級毒品之犯行，時間緊接，方法相同，觸犯構成要件
    相同的罪名，顯係基於概括犯意為之，應依連續犯之規定論
    以一施用第一級毒品罪，並依法加重其刑。被告所犯前開二
    罪間，犯意各別，行為互殊，應予分論併罰。又被告曾於八
    十六年間因違反肅清煙毒條例案件，經本院於八十六年十二
    月五日以八十六年度訴字第二三○○號判決判處有期徒刑三
    年二月，臺灣高等法院於八十七年三月七日以八十七年度上
    訴字第三三二號判決上訴駁回確定，嗣於八十九年四月十一
    日假釋付保護管束，於九十年間撤銷假釋，應執行殘刑有期
    徒刑一年七月二十二日，於九十二年十二月十三日縮刑期滿
    執行完畢等情，有臺灣高等法院被告前案紀錄表在卷可按，
    其受有期徒刑之執行完畢，五年內再犯本件有期徒刑以上之
    罪，為累犯，應加重其刑，並依法遞加之。檢察官就被告施
    用第一級毒品犯行，原僅就被告於九十四年九月十五日為警
    查獲後採尿往前回溯二十六小時之某日時施用第一級毒品海
    洛因部分提起公訴，然檢察官就犯罪事實一部起訴者，其效
    力及於全部，本件被告於九十四年六月下旬某日時起至九十
    四年十二月十七日下午某時施用第一級毒品海洛因部分，與
    前揭經檢察官提起公訴部分，有連續犯之裁判上一罪關係，
    業如前述，且經檢察官於起訴後移送併辦，本院自應一併加
    以裁判。爰審酌被告前已因施用毒品，經強制戒治期滿而由
    檢察官為不起訴處分在案，於五年內再犯施用毒品犯行，足
    見其意志薄弱，惟念被告於犯罪後坦承犯行不諱，表示悔意
    ，暨被告之生活狀況、品行、智識程度等一切情狀，分別量
    處如主文所示之刑，並定其應執行之刑，以資懲儆。扣案之
    第一級毒品海洛因共八包（如附表一所示，六包總毛重一點
    七七公克、總淨重○點三三公克；二包總毛重一點四五公克
    、總淨重○點八五公克），為查獲之第一級毒品，爰依毒品
    危害防制條例第十八條第一項前段規定，宣告沒收銷燬之；
    又扣案之注射針筒一支、美娜水二瓶、葡萄糖二包、磅秤一
    臺、分裝袋九十七個（如附表二所示），為被告所有，而供
    其施用及預備供其施用第一級毒品海洛因犯罪所用之物，業
    經被告於審理中自承在卷，爰均依刑法第三十八條第一項第
    二款規定，宣告沒收之。
據上論斷，應依刑事訴訟法第二百七十三條之一第一項、第二百
九十九條第一項前段，毒品危害防制條例第十條第一項、第二項
、第十八條第一項前段，刑法第十一條前段、第五十六條、第四
十七條、第五十一條第五款、第三十八條第一項第二款，判決如
主文。
本案經檢察官林良蓉到庭執行職務
中    華    民    國  九十五  年  五    月    三十    日
                      刑事第八庭  法  官  孫  曉  青
上正本證明與原本無異。
如不服本判決應於送達後十日內向本院提出上訴狀。
                                  書記官  郭  錦  賢
中    華    民    國  九十五  年  五    月    三十    日
附錄本案論罪科刑法條全文
毒品危害防制條例第十條
施用第一級毒品者，處六月以上五年以下有期徒刑。
施用第二級毒品者，處三年以下有期徒刑。
附表：
 一、應沒收銷燬之物
┌───┬───────┬──────┬───────┐
│編  號│名      稱    │  數    量  │  備      註  │
├───┼───────┼──────┼───────┤
│(一)    │海  洛  因    │  六    包  │臺灣臺北地方法│
│      │              │(總毛重1.77 │院檢察署94年度│
│      │              │ 公克；總淨 │毒偵字第3047號│
│      │              │ 重0.33公克)│案件之扣案物  │
├───┼───────┼──────┼───────┤
│(二)    │海  洛  因    │  二   包   │臺灣臺北地方法│
│      │              │(總毛重1.45 │院檢察署94年度│
│      │              │ 公克；總淨 │毒偵字第4012號│
│      │              │ 重0.85公克)│案件之扣案物  │
└───┴───────┴──────┴───────┘
 二、應沒收之物
┌───┬───────┬──────┬───────┐
│編  號│名      稱    │  數    量  │  備      註  │
├───┼───────┼──────┼───────┤
│(一)    │注  射  針  筒│  一    支  │臺灣臺北地方法│
├───┼───────┼──────┤院檢察署94年度│
│(二)    │美  娜  水    │  二    瓶  │毒偵字第4012號│
├───┼───────┼──────┤案件之扣案物  │
│(三)    │葡  萄  糖    │  二    包  │              │
├───┼───────┼──────┤              │
│(四)    │磅      砰    │  一    臺  │              │
├───┼───────┼──────┤              │
│(五)    │分  裝  袋    │  九十七個  │              │
└───┴───────┴──────┴───────┘


司法院資訊處製作；財團法人民間司法改革基金會備份。
